【裁判字號】    97,台上,3458
【裁判日期】    970724
【裁判案由】    違反槍砲彈藥刀械管制條例
【裁判全文】
最高法院刑事判決            九十七年度台上字第三四五八號
上  訴  人  甲○○
上列上訴人因違反槍砲彈藥刀械管制條例案件，不服台灣高等法
院台南分院中華民國九十七年四月二十四日第二審判決（九十七
年度上訴字第一三七號，起訴案號：台灣嘉義地方法院檢察署九
十六年度偵字第七八六八號），提起上訴，本院判決如下：
    主  文
上訴駁回。
    理  由
按刑事訴訟法第三百七十七條規定，上訴於第三審法院，非以判
決違背法令為理由，不得為之。是提起第三審上訴，應以原判決
違背法令為理由，係屬法定要件。如果上訴理由書狀並未依據卷
內訴訟資料，具體指摘原判決不適用何種法則或如何適用不當，
或所指摘原判決違法情事，顯與法律規定得為第三審上訴理由之
違法情形，不相適合時，均應認其上訴為違背法律上之程式，予
以駁回。本件原判決維持第一審論處上訴人甲○○未經許可，寄
藏手槍罪刑之判決，駁回其於第二審之上訴，已敘明憑以認定之
證據及理由，從形式上觀察，並無判決違背法令之情形存在。按
刑法第六十二條之所謂「發覺」，不以有偵查犯罪權之機關或人
員確知其人犯罪無誤為必要，倘有確切之根據，對其犯罪發生合
理之可疑者，即得謂已發覺。原判決依憑證人即警員劉昭鵬之證
言，以警方係實施通訊監察時，發現上訴人可能寄藏槍、彈，乃
聲請搜索票執行搜索，在上訴人之住處及小客車內分別查獲子彈
、試射後之彈殼及制式貝瑞塔手槍；參酌搜索票已載明應扣押之
物為「違反槍砲彈藥刀械管制條例案件相關之物」，搜索範圍包
括上訴人之住處及０四六三－ＭＨ號小客車，足見警方事先有確
切之根據，對上訴人寄藏槍、彈發生合理之懷疑，據以聲請搜索
票而查獲，並非出於上訴人之自首，理由內已審酌論敘綦詳（見
原判決第四頁第五行至第二十三行）。從而上訴人於警方在其住
處查獲子彈後，縱自行供出手槍係藏在小客車內，亦屬犯罪之自
白，並非自首。上訴意旨擷取證人劉昭鵬所為之片段陳述，以其
係主動供述手槍放在小客車內，警方事先僅「隱約」、「可能」
懷疑上訴人藏有手槍，不得謂已發覺上訴人寄藏手槍等語，憑己
見為不同之評價，執以指摘原判決違法，不符第三審上訴之法定
要件。其上訴為違背法律上之程式，應予駁回。
據上論結，應依刑事訴訟法第三百九十五條前段，判決如主文。
中    華    民    國  九十七  年    七    月  二十四  日
                      最高法院刑事第十一庭
                          審判長法官  花  滿  堂
                                法官  黃  正  興
                                法官  陳  東  誥
                                法官  林  錦  芳
                                法官  孫  增  同
      本件正本證明與原本無異
                                      書  記  官
中    華    民    國  九十七  年    七    月  二十九  日
                                                Ａ


司法院資訊處製作；財團法人民間司法改革基金會備份。
